臺灣高等法院臺中分院刑事裁定　
110年度聲字第953號
聲  請  人  臺灣高等檢察署臺中檢察分署檢察官
受  刑  人  張高華


上列聲請人因受刑人數罪併罰有二裁判以上，聲請定其應執行之
刑（聲請案號：110年度執聲字第436號），本院裁定如下：
    主  文
張高華犯如附表所示各罪所處之刑，關於有期徒刑之部分，應執
行有期肆年捌月。
    理  由
一、聲請意旨略以：受刑人張高華因詐欺數罪，先後經判決確定
    如附表。應依刑法第53條、第51條第5款規定，定其應執行
    之刑，爰依刑事訴訟法第477條第1項聲請裁定等語。
二、經查，本案受刑人張高華因犯詐欺罪等案件，經臺灣雲林地
    方法院、臺灣彰化地方法院、臺灣高等法院臺南分院、本院
    及最高法院先後判處如附表所示之刑，均經分別確定在案，
    茲檢察官聲請定其應執行之刑，本院審核認聲請為正當，應
    予准許。爰審酌受刑人所犯如附表編號1至8所示各罪，均係
    於民國107年6、7月間某日起至為警查獲之期間內，加入由
    陳韋智負責主持、操縱及指揮，張奕鈞、吳峻宇、周育誠、
    劉偉誠、劉聖恩、何宗翰、李○慶、傅宗明、陳裕威、湯博
    鈞、鍾秉紘、劉雨鑫、「福澤綱吉」、「雲雀恭彌」及其餘
    真實姓名年籍不詳之人等三人以上，所組成以實施詐術為手
    段，具有牟利性之詐欺集團，並與該詐欺集團成員等人共同
    多次詐欺取財之行為，其犯罪類型、行為態樣、手段、動機
    均屬相同，責任非難重複之程度甚高，此有各該判決書及被
    告前案紀錄表等附卷可參，參酌受刑人犯附表所示各罪之犯
    罪態樣、時間間隔、侵犯法益，並考量各該罪合併後之不法
    內涵、罪責原則及合併刑罰所生之效果暨如附表編號1至4所
    示各罪，經臺灣高等法院臺南分院以108年度金上訴字第126
    8、1269、1270號刑事判決判處罪刑，並定應執行有期徒刑4
    年，被告不服提起上訴，嗣經最高法院以109年度台上字第4
    471號刑事判決駁回上訴確定；而如附表編號5至8所示各罪
    ，則曾經本院以109年度金上訴字第2573號刑事判決，定應
    執行有期徒刑1年10月確定等情狀，定其應執行之刑如主文
    所示。
三、爰依刑事訴訟法第477條第1項，刑法第53條、第51條第5款
    ，裁定如主文。
中　　華　　民　　國　　110 　年　　4 　　月　　15　　日
            刑事第三庭    審判長法　官  胡  忠  文
　　　　　　　　　　　　        法　官  趙  春  碧
　　　　　　　　　　　　　      法　官  楊  欣  怡
以上正本證明與原本無異。
如不服本裁定，應於收受送達後5日內向本院提出抗告書狀（須
附繕本）。
                                書記官  孫  銘  宏
　　　　　　　　　　　　　　　　
中　　華　　民　　國　　110 　年　　4 　　月　　15　　日

受刑人張高華定應執行刑案件一覽表     編號  1 2 3 罪名  詐欺 詐欺 詐欺 宣告刑  有期徒刑1年9月 （共4罪） 有期徒刑1年11月 有期徒刑2年1月 犯罪日期  107年7月28日 107年7月28日 107年9月17日 偵查(自訴)機關年度案號  雲林地檢107年度偵字第5110號等 雲林地檢107年度偵字第5110號等 雲林地檢107年度偵字第5110號等  最後 事實審 法院 南高分院 南高分院 南高分院  案號 108年度金上訴字第 1268、1269、1270號 108年度金上訴字第 1268、1269、1270號 108年度金上訴字第 1268、1269、1270號  判決日期 109/05/27 109/05/27 109/05/27  確定 判決 法院 最高法院 最高法院 最高法院  案號 109年度台上字 第4471號 109年度台上字 第4471號 109年度台上字 第4471號  判　決 確定日期 110/01/06 110/01/06 110/01/06 是否為得易科 罰金之案件  否 否 否   備註  ㈠如附表編號1至4所示各罪，業經臺南高分院以108年度金上訴字第1268、1269、1270號刑事判決，定應執行有期徒刑4年確定。 ㈡雲林地檢110年度執字第319號。 ㈠如附表編號1至4所示各罪，業經臺南高分院以108年度金上訴字第1268、1269、1270號刑事判決，定應執行有期徒刑4年確定。 ㈡雲林地檢110年度執字第319號。 　 　 ㈠如附表編號1至4所示各罪，業經臺南高分院以108年度金上訴字第1268、1269、1270號刑事判決，定應執行有期徒刑4年確定。 ㈡雲林地檢110年度執字第319號。 
受刑人張高華定應執行刑案件一覽表     編號  4 5 6 罪名  詐欺 詐欺 詐欺 宣告刑  有期徒刑2年2月 有期徒刑1年2月 有期徒刑1年2月 犯罪日期  107年9月16日 107年7月26日 107年7月26日 偵查(自訴)機關年度案號  雲林地檢107年度偵字第5110號等 彰化地檢108年度偵字第9869號 雲林地檢107年度偵字第5110號等  最後 事實審 法院 南高分院 中高分院 中高分院  案號 108年度金上訴字第 1268、1269、1270號 109年度金上訴字第2573號 109年度金上訴字第2573號  判決日期 109/05/27 110/01/07 110/01/07  確定 判決 法院 最高法院 中高分院 中高分院  案號 109年度台上字 第4471號 109年度金上訴字第2573號 109年度金上訴字第2573號  判　決 確定日期 110/01/06 110/02/18 110/02/18 是否為得易科 罰金之案件  否 否 否    備註  ㈠如附表編號1至4所示各罪，業經臺南高分院以108年度金上訴字第1268、1269、1270號刑事判決，定應執行有期徒刑4年確定。 ㈡雲林地檢110年度執字第319號。 　 　 ㈠如附表編號5至8所示各罪，業經本院以109年度金上訴字第25734號刑事判決，定應執行有期徒刑1年10月確定。 ㈡彰化地檢110年度執字第1170號。 ㈠如附表編號5至8所示各罪，業經本院以109年度金上訴字第25734號刑事判決，定應執行有期徒刑1年10月確定。 ㈡彰化地檢110年度執字第1170號。 
受刑人張高華定應執行刑案件一覽表     編號  7 8 （以下空白） 罪名  詐欺 詐欺  宣告刑  有期徒刑1年3月 有期徒刑1年3月  犯罪日期  107年7月26日 107年7月26日  偵查(自訴)機關年度案號  彰化地檢108年度偵字第9869號 彰化地檢108年度偵字第9869號   最後 事實審 法院 中高分院 中高分院   案號 109年度金上訴字第2573號 109年度金上訴字第2573號   判決日期 110/01/07 110/01/07   確定 判決 法院 中高分院 中高分院   案號 109年度金上訴字第2573號 109年度金上訴字第2573號   判　決 確定日期 110/02/18 110/02/18  是否為得易科 罰金之案件  否 否     備註  ㈠如附表編號5至8所示各罪，業經本院以109年度金上訴字第25734號刑事判決，定應執行有期徒刑1年10月確定。 ㈡彰化地檢110年度執字第1170號。 ㈠如附表編號5至8所示各罪，業經本院以109年度金上訴字第25734號刑事判決，定應執行有期徒刑1年10月確定。 ㈡彰化地檢110年度執字第1170號。